臺灣臺東地方法院刑事判決
111年度交易字第7號
公  訴  人  臺灣臺東地方檢察署檢察官
被      告  鄭阿煌




上列被告因公共危險案件，經檢察官提起公訴（110年度偵字第3
706號），被告於準備程序中為有罪之陳述，本院裁定以簡式審
判程序審理，判決如下：
    主  文
鄭阿煌犯不能安全駕駛動力交通工具罪，累犯，處有期徒刑壹年
壹月。
    犯罪事實及理由
一、被告所犯係死刑、無期徒刑或最輕本刑為3年以上有期徒刑
    以外之罪，於本院準備程序進行中，被告鄭阿煌已就被訴事
    實為有罪之陳述，經告知簡式審判程序之旨，並聽取公訴人
    、被告之意見後，由本院依刑事訴訟法第273條之1第1項規
    定，裁定進行簡式審判程序。又依刑事訴訟法第273條之2、
    同法第159條第2項之規定，簡式審判程序不適用傳聞法則有
    關限制證據能力之相關規定，合先敘明。
二、本件犯罪事實及證據，除證據部分應補充記載：被告於本院
    審理中之自白（詳見本院民國111年3月3日準備程序、審判
    筆錄），其餘均引用如附件檢察官起訴書之記載。
三、論罪科刑：
　㈠被告行為後，刑法第185條之3規定於111年1月28日修正公布
    ，並於同年月30日生效施行。修正前刑法第185條之3第1項
    第1款原規定：「駕駛動力交通工具而吐氣所含酒精濃度達
    每公升0.25毫克或血液中酒精濃度達百分之0.05以上者，處
    2年以下有期徒刑，得併科20萬元以下罰金」，修正後刑法
    第185條之3第1項第1款則規定：「駕駛動力交通工具而吐氣
    所含酒精濃度達每公升0.25毫克或血液中酒精濃度達百分之
    0.05以上者，處3年以下有期徒刑，得併科30萬元以下罰金
    」，經比較新舊法之結果，修正後刑法第185條之3第1項第1
    款之規定雖未更動該罪之構成要件及得科處之法定刑種，然
    已將有期徒刑、罰金之刑度均予提高，是修正後新法並未較
    有利於被告，依刑法第2條第1項前段規定，應適用被告行為
    時即修正前刑法第185條之3第1項第1款之規定處斷。
　㈡核被告所為，係犯修正前刑法第185條之3第1項第1款之不能
    安全駕駛動力交通工具罪。
　㈢被告有如附件犯罪事實欄所載之前案紀錄，甫於110年4月7日
    假釋期滿未經撤銷視為執行完畢，此有臺灣高等法院被告前
    案紀錄表附卷可查，其於有期徒刑執行完畢後，5年以內故
    意再犯本件有期徒刑以上之罪，為累犯，且本件並無司法院
    大法官釋字第775號解釋所示罪刑不相當之情形，應依刑法
    第47條第1項之規定加重其刑。
四、爰以行為人之責任為基礎，審酌被告前有10次因酒後駕車犯
    公共危險案件之前案紀錄，此有臺灣高等法院被告前案紀錄
    表附卷可參，猶未能從前例中記取教訓，其明知酒後駕車對
    一般往來之公眾及駕駛人自身皆具有高度危險性，竟於飲用
    酒類後之呼氣酒精濃度達每公升0.89毫克，已處於不能安全
    駕駛動力交通工具之狀態，仍駕駛動力交通工具行駛於供公
    眾往來之道路上，雖尚未致生交通事故，然已對行車安全產
    生潛在之危害，所為實有不該，惟念及其於犯後坦認犯行，
    態度尚可，兼衡酌其係騎乘機車、酒精濃度值，自陳從事幫
    人種植鳳梨維生、每月收入約新臺幣5千元、須扶養大姊、
    家庭經濟狀況勉持，教育程度為高職畢業（偵卷第29頁）等
    一切情狀，量處如主文所示之刑。
據上論斷，應依刑事訴訟法第310條之2、第454條第2項、第273
條之1第1項、第299條第1項前段，刑法第2條第1項前段、第47條
第1項，修正前刑法第185條之3第1項第1款，刑法施行法第1條之
1第1項，判決如主文。
本案經檢察官謝長夏提起公訴，檢察官林靖蓉到庭執行職務。
中　　華　　民　　國　　111 　年　　3 　　月　　15　　日
                  刑事第三庭  法  官  朱貴蘭
以上正本證明與原本無異。
如不服本判決應於收受送達後20日內向本院提出上訴書狀，並應
敘述具體理由；其未敘述上訴理由者，應於上訴期間屆滿後20日
內向本院補提理由書（均須按他造當事人之人數附繕本）。「切
勿逕送上級法院」。
中　　華　　民　　國　　111 　年　　3 　　月　　15　　日
                              書記官  邱仲騏   
附錄論罪科刑法條
修正前中華民國刑法第185條之3第1項
駕駛動力交通工具而有下列情形之一者，處2年以下有期徒刑，
得併科20萬元以下罰金：
一、吐氣所含酒精濃度達每公升零點二五毫克或血液中酒精濃度
    達百分之零點零五以上。
二、有前款以外之其他情事足認服用酒類或其他相類之物，致不
    能安全駕駛。
三、服用毒品、麻醉藥品或其他相類之物，致不能安全駕駛。
附件：
臺灣臺東地方檢察署檢察官起訴書
                                    110年度偵字第3706號
　　被　　　告　鄭阿煌　
上列被告因公共危險案件，業經偵查終結，認應提起公訴，茲將
犯罪事實及證據並所犯法條分敘如下：
　　　　犯罪事實
一、鄭阿煌前因公共危險案件，經臺灣臺東地方法院以107年度
    交易字第100號判決判處有期徒刑11月，再經臺灣高等法院
    花蓮分院以107年度交上易字第17號判決駁回上訴確定；復
    因公共危險案件，經臺灣臺東地方法院以108年度交易字第1
    1號判決判處有期徒刑1年1月確定，上開案件經同院以108年
    度聲字第255號裁定應執行有期徒刑1年11月確定，甫於民國
    109年10月20日假釋出監並付保護管束，於110年4月7日假釋
    期滿，未經撤銷假釋而以執行完畢論。詎其仍不知悛悔，明
    知飲用酒類不得駕駛動力交通工具，於110年11月11日13時
    許，在臺東縣鹿野鄉鹿野鄉公所停車場，飲用米酒1瓶後，
    猶於同日15時許，酒後騎乘牌號碼MNT-775號重型機車離去
    。嗣於同日16時48分許，行經臺東縣○○鄉○○路0段000號前北
    上車道，因騎車抽菸為警攔檢盤查，經警發現其身帶酒氣，
    於同日17時4分許，對其施以吐氣所含酒精濃度測試，測得其
    吐氣所含酒精濃度達每公升0.89毫克，而悉上情。
二、案經臺東縣警察局關山分局報告偵辦。
　　　　證據並所犯法條
一、上揭犯罪事實，業據被告鄭阿煌於警詢及偵查中均坦承不諱
    ，並有臺東縣警察局關山分局鹿野分駐所公共危險案當事人
    酒精測定紀錄表、呼氣酒精測試器檢定合格證書、舉發違反
    道路交通管理事件通知單影本各1份附卷可佐，足認被告自
    白與事實相符，其犯嫌洵堪認定。
二、核被告所為，係犯刑法第185條之3第1項第1款之公共危險罪
    嫌。又被告前有如事實欄所載之論罪科刑及執行情形，有本
    署刑案資料查註紀錄表1份附卷足參，其於徒刑執行完畢後5
    年內，故意再犯本件有期徒刑以上之罪，為累犯，請依刑法
    第47條第1項及司法院大法官會議第775號解釋意旨，裁量是
    否加重其刑。
三、依刑事訴訟法第251條第1項提起公訴。　
　　此　致
臺灣臺東地方法院
中　　華　　民　　國　 110　　年　　12　　月　23 　　日
　　　　　　　　　　　　　　　檢察官 謝長夏
本件正本證明與原本無異
中　　華　　民　　國　 110　　年　　12　　月　28 　　日
                              書記官 吳惠美
附錄本案所犯法條全文
中華民國刑法第185條之3
駕駛動力交通工具而有下列情形之一者，處 2 年以下有期徒刑
，得併科 20 萬元以下罰金：
一、吐氣所含酒精濃度達每公升零點二五毫克或血液中酒精濃度
    達百分之零點零五以上。
二、有前款以外之其他情事足認服用酒類或其他相類之物，致不
    能安全駕駛。
三、服用毒品、麻醉藥品或其他相類之物，致不能安全駕駛。
因而致人於死者，處 3 年以上 10 年以下有期徒刑；致重傷者
，處 1 年以上 7 年以下有期徒刑。
曾犯本條或陸海空軍刑法第 54 條之罪，經有罪判決確定或經緩
起訴處分確定，於五年內再犯第 1 項之罪因而致人於死者，處
無期徒刑或 5 年以上有期徒刑；致重傷者，處 3 年以上 10 年
以下有期徒刑。